# 募集资金置换时点

提问人：xflcpa123 时间：2017-11-01 09:22:08
谢谢回复！ 如若在上市重组前已经得到集团和本企业的批准并进行部分项目建设 ，后纳入上市重组项目，则可置换的资金是否可从一开始建设时点算。谢谢！

回答人：chenyiwei
一般理解，在该项目已经完成内外部审批程序并立项，但尚未明确作为募投项目时所发生的建设支出，不能在日后置换。在测算需募集的该项目资金时应剔除这部分前期的自有资金投入。

提问人：灭火器刘品 时间：2019-06-11 15:49:26
想请教一下，募集资金置换时，对于票据支付未承兑的可以进行置换么？

回答人：chenyiwei
未承兑的票据视同没有支付，后续可直接从募集资金中支付，不涉及置换问题。